【裁判字號】    93,訴,2805
【裁判日期】    950209
【裁判案由】    贈與稅
【裁判全文】
臺北高等行政法院判決
                                   93年度訴字第02805號
                              .
原      告  甲○○
訴訟代理人  萬文慧（會計師）
            己○○
被      告  財政部臺灣省北區國稅局
代  表  人  許虞哲（局長）住同上
訴訟代理人  戊○○
上列當事人間因贈與稅事件，原告不服財政部中華民國93年6月
24日台財訴字第0930026674號訴願決定，提起行政訴訟。本院判
決如下：
    主  文
訴願決定、原處分（含復查決定）均撤銷。
訴訟費用由被告負擔。
    事  實
一、事實概要：原告於民國88年2月22日移轉板橋開發企業股份
    有限公司（以下簡稱板開公司）股票981,000股予丙○○，
    未依遺產及贈與稅法第24條第1項之規定，於贈與之日起30
    日內辦理贈與稅申報，案經被告查得，據以核定贈與總額為
    新台幣（下同）12,959,010元，課稅贈與淨額為11,959,010
    元，補徵應納贈與稅額2,243,932元，並按核定應納稅額裁
    處1倍之罰鍰計2,243,932元。原告不服，申請復查，未獲變
    更，提起訴願，亦遭駁回，遂向本院提起訴訟。
二、兩造聲明：
  (一)原告聲明：
    1.原處分及訴願決定均撤銷。
    2.訴訟費用由被告負擔。
  (二)被告聲明：
    1.駁回原告之訴。
    2.訴訟費用由原告負擔。
三、兩造之主張：
甲、原告主張：
  (一)按「本法稱贈與，指財產所有人以自己之財產無償給予他人
    ，經他人允受而生效力之行為。」為遺產及贈與稅法第4條
    第2款所明定。次按「遺產及贈與稅法第5條係規定財產移轉
    時，具有所列各款情形之一者，即不問當事人間是否有贈與
    意思表示之一致，均須以贈與論，依法課徵贈與稅，與同法
    第4條所規定之贈與人與受贈人意思表示一致，始能成立者
    ，原有不同。…」為財政部68年4月14日台財稅第32338號函
    釋。再按以顯著不相當之代價讓與財產免除或承擔債務者，
    其差額部分以贈與論，應依法課徵贈與稅；又贈與財產價值
    之計算，以贈與人贈與時之「時價」為準；另「…未上市或
    上櫃之股份有限公司股票，除前條第2項規定之情形外，應
    以贈與日該公司之資產淨值估定之。」分別為行為時遺產及
    贈與稅法第5條第2款、第10條第1項及同法施行細則第29條
    所規定。再按「股票持有人，其股票以低於讓售日該公司資
    產淨值估定之價格出售者，其每股資產淨值與讓售股票價格
    間之差額，即為稽徵機關認定是否以顯著不相當代價讓與財
    產之主要參考資料，惟如有其他客觀因素對其讓售價格有影
    響，仍可作為核課之參考。」財政部67年7月28日台財稅第
    35026號函釋甚明，從而，未上市或上櫃之股票之估價並非
    專以該公司之資產淨值估定之，仍應考量其他客觀之因素。
  (二)被告機關違反實質課稅原則：本案實無贈與之事實。所謂「
    實質課稅原則」，係指課稅對象應注重經濟上事實關係，而
    非拘泥於私法法律形式，乃為稅法上基本原則，是以關於贈
    與行為之認定，已於遺產及贈與稅法第4條第2款明定。原告
    依板開公司之董事會議決議，及板開公司與丁○○所簽訂之
    「合作經營協議書」（以下簡稱合營書），將原告所持有之
    股票交由板開公司負責人徐進指定過戶。惟，始所未料該名
    負責人徐進未嚴格要求丁○○依約提供資金，而竟盜轉讓股
    票，在原告不知情情形下，將原告之股票轉讓予第三者，原
    告亦未收取任何資金，自始至終原告均無將股票無償贈與他
    人之意思表示，即非屬遺產及贈與稅法第4條第2款「財產所
    有人以自己之財產無償給予他人，經他人允受而生效力之行
    為。」之課稅範圍。依實質課稅原則而言，既無贈與事實之
    存在，當然無須課徵贈與稅。
  1.原告依約將股票交由板開公司負責人徐進過戶予第三人：依
    87年10月16日板開公司與丁○○所簽訂之合營書第1條之約
    定：「申請人之股份於88年間，交由板開公司負責人徐進指
    定過戶予乙方丁○○指定之第三人丙○○名下，甲方協助乙
    方取得板開公司百分之五十股份」，用以履行契約規定。
  2.原告依約將股票移轉過戶予第三人，並非無償贈與：
    (1)並依合營書第5條第2項規定：「乙方應於87年11月1日提
      供資金予板開公司，…暫定取得資金日期為87年11月30日
      給付伍仟萬元。…」，由此可見甲方應移轉股份予乙方，
      而乙方應提供資金予甲方。
    (2)另，因原告於88年4月前發現董事疑有向公司借款將公司
      資金轉出之情事，且板開公司原負責人徐進於88年5月間
      以傳真信函辭去董事一職（徐進約於88年初已不見其影
      ），故原告特委託會計師事務所查核板開公司之帳務，也
      因此在88年會計師查核期間複印部份帳冊憑證。
    (3)原告由上述所複印板開公司部份帳冊憑證中發現，87年10
      月29日由周文貴簽發支票貳仟萬元、87年11月3日由丁○
      ○提供現金壹佰玖拾萬元及87年11月30日由丁○○提供資
      金壹佰壹拾萬元共計貳仟參佰萬元，依合營書提供資金予
      板開公司。故原告依約將股票移轉過戶予第三人之部份，
      並非無償贈與。
    (4)惟板開公司88年間所有人員均已離去，至今已無法得知帳
      冊憑證之去向，除於88年度會計師查核期間複印部份帳冊
      憑證以外，難以進一步蒐集更多資料。
  (三)被告機關違反贈與稅法第4條第2款之規定：
  1.事實上，原告及丙○○未曾有以書面或口頭表示贈與之意思
    ，當事人間既無贈與意思表示一致，依遺產及贈與稅法第4
    條規定及財政部68年4月14日台財稅第32338號函釋為據，本
    案自當無須補徵贈與稅額及處罰。
  2.被告機關依遺產及贈與稅法第4條，來認定原告無償將自己
    之財產給予他人，而未考慮本案當事人間並未曾有任何贈與
    或允受之意思表示，本案自未生贈與之效力，故被告機關將
    本案核屬遺產及贈與稅法第4條，其認事用法顯有不妥之處
    。
  (四)被告機關未盡舉證責任：
    本案之被告機關僅就原告將板開公司之股票移轉予丙○○，
    但無任何「經他人允受」之書面或口頭證據之情形下，逕行
    認定本案有贈與事實，而依遺產及贈與稅法第4條加以課處
    ，其認事用法有率斷之嫌。事實上，原告已盡協力義務並告
    知被告機關，原告並無「贈與」案關之股票之意思表示，而
    經被告機關查訪本案關係人丙○○、張麗美時，該等人亦未
    主張本案有任何「贈與」之意思表示，既然被告機關所認定
    之贈與人（即原告），及受贈人（即丙○○）都一致否認本
    案有贈與事實存在，被告機關還自以為是的認定本案就是「
    贈與」，而成立或增加租稅之要件事實，被告機關自當負客
    觀舉證責任，來證明本案確有贈與要件中之「經他人允受」
    之書面或口頭證據，以符合遺產及贈與稅法第4條規定而課
    稅。
  (五)被告機關違反估價原則：
  1.綜上所述，本案實際上非為贈與案件，故非為贈與稅之課徵
    範圍。退萬步言，即便被告機關查得本案當事人有贈與意思
    合致之事實存在及證據，而擬補徵贈與稅額及處罰時，按贈
    與財產之價值應以「時價」為準，亦即應以贈與當時之市價
    為準，此乃估價之一般原則，必當市價不可得，且無其他客
    觀因素足以影響股價時，始可單純依前述遺產及贈與稅法施
    行細則第29條第1項規定估算其價值。
  2.由於板開公司當時營運狀況不佳、財務週轉不靈，經董事會
    決議由外來投資者加入經營公司，而本案系爭板開公司之股
    票係於88年2月間移轉，該公司原負責人徐進於88年5月間以
    傳真信函辭去董事一職（徐進約於88年初已不見其影），
    板開公司於88年間已為倒閉狀態，故88年2月底該公司股票
    幾乎無價值可言，被告機關漏未考慮板開公司股票為未上市
    櫃之股票，加上約於股票被盜轉讓當時該公司已無專人負責
    經營，股票交易並不活絡，被告機關逕以資產淨值估定股價
    ，原處分與經濟實質相違背。
  3.被告機關所主張「關於核算資產淨值時，對於公司未分配盈
    餘之計算，應以經稽徵機關核定為準，況稅務會計與財務會
    計之計算依據與基礎，原既有異，租稅之課徵，自應以租稅
    法之有關規定為準據。」僅為其被告機關之片面見解，並無
    法律依據可循。若由「實質課稅原則」看來，已是一家財務
    狀況困難面臨倒閉的公司之股票，試問有誰會願意用每股13
    .21 元（一張股票1,000股，共計13,210元）買進該張股票
    ？上市公司的股票其市價有些每股才只有1、2元，像這樣財
    務狀況困難面臨倒閉的股票，其價值有13.21元那麼高嗎？
    本案股票既無每股13.21元之價值，而被告機關以此價值來
    核定課徵贈與稅，顯然與「時價」或資產淨值差距甚遠，且
    與「實質課稅原則」相悖。
  (六)綜前所述，訴願決定、復查決定及原處分等，其適用法令明
    顯自相矛盾，而於證據認定亦失偏頗及不足，懇請  鈞院鑑
    核，並惠賜如上述聲明之判決。
乙、被告主張：
  (一)本件原告於88年2月22日移轉板開公司股票981,000股予丙○
    ○，經原核於89年1月10日以北區國稅二第00000000、89001
    997號函請丙○○及原告提示交付、收取價款之流程；原告
    主張板開公司於87年底、88年初因房地產低迷，公司財務失
    靈，無法繼續經營，而丙○○等人聲稱能提供資金，使板開
    公司起死回生，其條件為將公司二分之一股權過戶於丙○○
    名下以作為保障，遂依其條件移轉股份與丙○○名下。惟經
    查丙○○未實際提供任何資金且原告迄今未取得任何對價，
    雖丙○○主張其取得板開公司股票是以坐落於關西鎮○○段
    47 5-11號土地、建物做為交換，當時雙方協定88年2月10日
    將上述房地過戶登記與張麗美，然張麗美主張其擁有上述房
    地乃是向丙○○購買，總價750萬元，其資金來源為介紹土
    地買賣佣金、跟朋友調度，以現金方式支付，雙方說詞不一
    ；再依92年8月15日及92年8月21日丙○○之說明書，其既已
    知丁○○憑其廢紙股票騙取其房屋，為何未對丁○○及張麗
    美提出告訴，是丙○○主張不足採認。
  (二)另原告主張由88年會計師查核期間複印板開公司部份帳冊憑
    證中發現，87年12月1日（誤植為87年10月29日）由周文貴
    （可能是丁○○之弟弟）簽發支票2仟萬元、87年11月3日由
    丁○○提供現金190萬元及87年11月30日由丁○○君提供資
    金110萬元共計2,300萬元，依「合作經營協議書」提供資金
    予板開公司。故原告依約將股票移轉過戶予第三人之部份，
    並非無償贈與。惟查依87年10月16日板開公司與丁○○所簽
    訂之「合作經營協議書」第5條之約定，丁○○君應於87年1
    1月1日提供資金予板開公司，以作為合作事業之流動營運資
    金及同意協助金融機構，以板開公司為借款人取得2億元之
    融資借款，以作為板開公司償還原告等股東往來借款，其取
    得資金之日期為87年11月30日給付5仟萬元，88年2月28日給
    付5仟萬元，88年5月31日給付5仟萬元，88年8月31日給付5
    仟萬元；第7條約定，「丁○○君及丙○○君等人應於簽約
    後3個月內提供4千萬元以清償儒意花園工地之原告等股東借
    款」，第8條約定，「乙方有義務於3個月至6個月內將板開
    公司臺灣銀行貸款另行轉貸並解除原有板開公司董、監事（
    即原告等）之連帶保證責任」等，原告雖提供87年12月1日
    由周文貴（可能是丁○○君之弟弟）簽發之支票2仟萬元影
    本、87年11月3日由丁○○君提供現金190萬元及87年11 月
    30日由丁○○君提供資金110萬元之會計傳票影本，惟與上
    述約定條件並無直接關聯，其所言互有相當之對價關係，並
    非無償贈與情事，核不足採。原告之股票既已無償移轉予丙
    ○○，丙○○雖稱以座落於關西鎮○○段475-11號土地、建
    物做為交換，惟其主張之事實證明不足採信，而其允受系爭
    股票是事實，則依板開公司88年2月22日每股資產淨值13.21
    元，核定贈與總額12,959,010元，揆諸前揭法令規定，並無
    不合。
  (三)原告起訴理由主張其依板開公司與丁○○所簽訂之「合作經
    營協議書」，將其所持有之股票交由板開公司負責人徐進過
    戶予第三人丙○○名下，並非無償贈與。另87年12月1日（
    誤植為87年10月29日）由周文貴（可能是丁○○之弟弟）簽
    發支票2仟萬元、87年11月3日由丁○○提供現金190萬元及
    87年11月30日由丁○○提供資金110萬元共計2,300萬元，依
    「合作經營協議書」提供資金予板開公司，故原告依約將股
    票移轉過戶予第三人之部份，並非無償贈與。查丁○○雖有
    給付部分款項予板開公司惟與「合作經營協議書」約定條件
    並無直接關聯，其所言互有相當之對價關係，並非無償贈與
    情事，核不足採。
  (四)原告主張其與丙○○未曾有以書面或口頭表示贈與之意思，
    當事人間既無贈與意思表示一致，依遺產及贈與稅第4條規
    定及財政部68年4月14日台財稅第32338號函釋，本案自當無
    須補徵贈與稅額及罰鍰。查丙○○雖稱以坐落於關西鎮○○
    段475-11號土地、建物做為交換，當時雙方協定88年2月10
    日將上述房地過戶登記與張麗美，然張麗美主張其擁有上述
    房地乃是向丙○○購買，總價750萬元，其資金來源為介紹
    土地買賣佣金、跟朋友調度，以現金方式支付，雙方說詞不
    一；再依92年8月15日及92年8月21日丙○○之說明書，其既
    已知丁○○憑其廢紙股票騙取其房屋，為何未對丁○○及張
    麗美提出告訴，是丙○○主張不足採認，而其允受系爭股票
    是事實，原核定贈與並無不合。
  (五)另原告主張被告機關未盡舉證責任乙節，按捐稽徵機關依職
    權調查原則進行租稅稽徵程序時，往往截取私經濟活動之某
    一個時點所存在事實，符合稅法上外觀形式上之贈與要件即
    已足為課稅依據，惟有關課稅要件事實多發生於納稅義務人
    所得支配之範圍，為貫徹公平合法課稅目的，即須課納稅義
    務人租稅協力之義務。本件經參酌原告所提出之事證及本案
    關係人丙○○君、張麗美君之說詞，依行政法院36年度判字
    第16號判例意旨，其主張非贈與不足採認。
  (六)又原告主張板開公司於88年間已為倒閉狀態，故88年2月底
    該公司股票幾乎無價值可言，被告機關漏未考慮板開公司股
    票為未上市櫃之股票，加上約於股票被盜轉讓當時該公司已
    無專人負責經營，股票交易並不活絡，被告以每股13.21元
    核定課徵贈與稅，顯然與「時價」或資產淨值差距甚遠，且
    與「實質課稅原則」相悖。按關於核算資產淨值時，對於公
    司未分配盈餘之計算，應以經稽徵機關核定為準，況稅務會
    計與財務會計之計算依據與基礎，原既有異，租稅之課徵，
    自應以租稅法之有關規定為準據。再查依臺北縣稅捐稽徵處
    89年3月23日89北稅工字第40442號函，板開公司88年1、2月
    銷售額仍有39,843,020元，且原告並未提出該段期間板開公
    司市場成交價供參，雖援引臺中高等行政法院89年訴字第56
    號判決，查該判決與本件案情不同，且非屬判例，自不拘束
    本件。本件板開公司88年2月22日每股資產淨值13.21元，計
    算式如下：
  1.贈與日以前年度未分配盈餘累積數﹕
    (1)77-82年未分配盈餘累積數＋法定公積36,422,558＋4,046
      ,948=40,469,506
    (2)83年度營利事業所得稅已核定部分﹕稽徵機關已核定營所
      稅全年所得額-應納營利事業所得稅=稅後所得額-23,194,
      402-0=-23,194,402
      84年度營利事業所得稅已核定部分：
      徵機關已核定營所稅全年所得額-應納營利事業所得稅=稅
      後所得額37,406,605-0=37,406,605
    (3)85年營利事業所得稅未核定部分：
      營所稅申報全年所得額-應納營利事業所得稅=稅後所得額
      （14,542,625+34,046）-306,091=14,270,580
      86年營利事業所得稅未核定部分：
      營所稅申報全年所得額-應納營利事業所得稅=稅後所得額
       -11,894,982-0=-11,894,982
    (4)87年營所稅未申報部分：
      當年度營業收入×同業利潤標準淨利率-應納營利事業所
      得稅=本年度未分配盈餘603,790,607×14%-21,122,
      671=63,408,014
    (1)＋(2)＋(3)＋(4)=120,465,321
  2.贈與日年度未分配盈餘﹕
    未提供當日資產負債表及損益表：
    當年度至贈與日之營業收入×同業利潤標準淨利率-應納營
    利事業所得稅=本年度未分配盈餘
    （39,843,020×53/59）×14%-1,251,024=3,759,742
  3.資本及其他調整項目：
    實收資本額400,866,000＋土地重估增值調整數4,494,034=
    405,360,034
  4.核定股權凈值﹕
    [1.＋2.＋3.]×贈與股份面額10/公司資本額400,866,000
    =13.21元。
    贈與總額：13.21元×981,000股=12,959,010
    依首揭法條規定，原核定贈與總額12,959,010元，並無不合
    ，應予維持。
  (七)綜上論述：原核定及所為復查、訴願決定並無違誤，請准如答
    辯之聲明判決。
    理  由
一、按「凡經常居住中華民國境內之中華民國國民，就其在中華
    民國境內或境外之財產為贈與者，應依本法規定，課徵贈與
    稅。」及「本法稱財產，指動產、不動產及其他一切有財產
    價值之權利。本法稱贈與，指財產所有人以自己之財產無償
    給予他人，經他人允受而生效力之行為。」分別為行為時遺
    產及贈與稅法第3條第1項及第4條第1項、第2項所明定。
二、本件係原告於88年2月22日移轉板開公司股票981,000股予丙
    ○○，經被告於89年1月10日函請丙○○及原告提示交付、
    收取價款之流程，原告主張板開公司於87年底、88年初因房
    地產低迷，公司財務失靈，無法繼續經營，而丙○○聲稱能
    提供資金，使板開公司起死回生，其條件為將公司二分之一
    股權過戶於丙○○名下以作為保障，遂依其條件移轉股份與
    丙○○名下等語；被告以丙○○未實際提供任何資金且原告
    迄今未取得任何對價為由，乃核定贈與總額為12,959,010元
    ，課稅贈與淨額為11,959,010元，補徵應納贈與稅額2,243,
    932元，並按核定應納稅額裁處1倍之罰鍰計2,243,932元，
    其論事用法，固非無據。
三、惟查：
  (一)依87年10月16日板開公司負責人徐進與丁○○所簽訂之合營
    書第1條之約定：「為提高經營績效，乙方（指丁○○）願
    意協助板開公司多角化經營擴充營業範圍；甲方（指板開公
    司）同意協助乙方取得板開公司百分之五十股份（約二萬張
    ），有關股權取得交易價格及過戶細節由雙方另行議定。」
    、第5條第2項約定：「1、乙方應於87年11月1日提供資金予
    板開公司，以作為合作事業之流動營運資金。2、乙方並同
    意協助洽商金融機關，以板開公司為借款人取得二億元之融
    資借款，以作為板開公司償還股東往來借款，暫定取得資金
    日期約定如下：87年11月30日給付伍仟萬元。88年2月
    28日給付伍仟萬元。88年5月31日給付伍仟萬元。88年8
    月31日給付伍仟萬元。」等語；由此可見甲方應移轉股份予
    乙方，而乙方應提供資金予甲方，應屬買賣契約。另揆諸板
    開公司於87年10月15日所召開董事、監察人聯席會議，其中
    第五點討論事項第(一)之2.即討論「擬由本公司全體董、監事
    協調辦理二萬張股票之轉讓手續」；再參以87年10月16日板
    開公司負責人徐進與丁○○所簽訂合營書之見證人乙○○，
    於94年8月1日本院行準備程序時證稱略以：「‧‧。二、當
    時因板開公司發生財務困難，餘屋無法售出，故欲引進資金
    ，遂協議將板開公司資本四億元之半數由丁○○承受，當時
    約定價格為二億元。三、協議書簽訂後，丁○○並未按照約
    定履行，剛開始支付現金300萬元，另外開立一張2000萬元
    的支票，應該是丁○○的弟弟周文貴的票，但是後來跳票沒
    有兌現，跳票的時間我不清楚。開這張票的時候，丁○○就
    要求公司以股票作為擔保，公司便陸續交付了一些股票，實
    際上交付多少我不清楚，‧‧。後來因為董事長出國，財務
    經理又離職，丁○○便成為公司名義上之代表人，股東雖然
    曾向丁○○追討款項，但是因為公司群龍無首，後來好像不
    了了之，我不是很清楚。四、‧‧。」等語，足認板開公司
    負責人徐進與丁○○於87年10月16日所簽訂之合營書，應屬
    真正。
  (二)原告主張依板開公司部份帳冊憑證，87年10月29日由周文貴
    簽發支票2000萬元、87年11月3日由丁○○提供現金190萬元
    及87年11月30日由丁○○提供資金110萬元共計2300萬元，
    依合營書提供資金予板開公司，此為兩造所不爭執，洵堪認
    定。查丙○○之父徐俊淇於94年12月19日本院行準備程序時
    證稱略以：「‧‧。二、88年間丁○○向我借錢，但我沒有
    錢借他，所以丁○○提議將原告甲○○名下板開的股票移轉
    給我，然後由我將丙○○名下的房屋過戶給丁○○的屬下張
    麗美。我知道股票是原告甲○○所有，房屋是登記我女兒丙
    ○○的名字，但相關事務都是我在處理。三、‧‧，所以我
    便同意丁○○的提議，而將門牌‧‧的房屋過戶給丁○○所
    指定的張麗美。四、房屋過戶後，丁○○便將房屋設定抵押
    借款，而板開的股票並未上櫃，他們人都跑了，我大約在四
    個月後就知道他們跑了，‧‧。」等語，參以徐俊淇當庭所
    提示系爭建築改良物所有權狀所有權人係丙○○，及丙○○
    於88年2月10日與張麗美所簽訂不動產買賣合約書，徐俊淇
    上開證詞，應屬可信。
  (三)查認定事實適用法律，不得違背經驗法則；本件原告與丙○
    ○，非親非故；依國人風俗民情，大都係父母為逃避日後之
    遺產稅或為免日後子女間互爭遺產，而將財產在生前贈與子
    女，或以顯著不相當之代價讓與財產。本件原告於87年10月
    16日板開公司負責人徐進與丁○○所簽訂之合營書之時，即
    任板開公司董事一職，是原告之股份由板開公司負責人徐進
    指定過戶與丁○○君指定之第三人丙○○名下，用以履行契
    約規定，自合常情；是本件應屬雙方各負依約履行之權利與
    義務，其中互有相當之對價關係，並非無償贈與。雖嗣後丁
    ○○未依約履行給付交易對價之責任，屬民事違約之法律行
    為，為未依約完全給付之民事行為，尚難遽論無償贈與。
四、綜上所述，原處分認定系爭股票為贈與，尚非可採，原告據
    以指摘，於法自屬有據。原告訴請撤銷訴願決定及原處分（
    含復查決定），即屬有理，應予准許。
五、本件事證已明，兩造其餘主張或答辯，已與本院判決結果無
    涉，爰毋庸一一論列，併此敘明。
據上論結，本件原告之訴為有理由，依行政訴訟法第98條第3項
前段，判決如主文。
中    華    民    國    95    年     2     月    9    日
                       第七庭審判長法  官  劉  介  中
                                   法  官  李  玉  卿
                                   法  官  黃  秋  鴻
上為正本係照原本作成。
如不服本判決，應於送達後20日內，向本院提出上訴狀並表明上
訴理由，如於本判決宣示後送達前提起上訴者，應於判決送達後
20日內補提上訴理由書（須按他造人數附繕本）。
中    華    民    國    95    年     2     月    9    日
                                      書記官   王琍瑩


司法院資訊處製作；財團法人民間司法改革基金會備份。
